【裁判字號】    89,易,1028
【裁判日期】    890317
【裁判案由】    水污染防治法
【裁判全文】
臺灣高雄地方法院刑事判決                        八十九年度易字第一二八號
    公  訴  人  臺灣高雄地方法院檢察署檢察官
    被      告  億維實業有限公司
    代  表  人
    兼  被  告  甲○○○
右被告因違反水污染防治法案件，經檢察官提起公訴（八十八年度偵字第二二五０九
號、八十九年度偵字第一五０七號），本院判決如左：
    主  文
億維實業有限公司法人之負責人，因執行業務，事業無排放許可證，且其排放廢水所
含之有害健康物質超過放流水標準，處罰金新台幣萬元。
甲○○○事業負責人，事業無排放許可證，且其排放廢水所含之有害健康物質超過放
流水標準，累犯，處有期徒刑柒月。
    事  實
一、甲○○○於八十七年間曾因違反水污染防治法案件，經本院判處有期徒刑六月確
    定，並於八十七年八月二十七日易科罰金執行完畢，仍不知悔改。擔任億維實業
    有限公司（下稱億維公司）之負責人，明知該公司設於高雄縣鳥松鄉○○路一之
    四號，從事生豬皮加工作業之工廠，並無排放許可證，竟於八十八年七月二十一
    日上午某時，因執行業務排放廢水，且所含有健康物質超過放流水標準。嗣於同
    日上午十時五十分許，為行政院環境保護署稽查督察大隊南區隊人員前往稽查發
    現，並於排放口採水樣化驗後，查知上情。
二、案經高雄縣政府環保局移送臺灣高雄地方法院檢察署檢察官偵查及自動檢舉偵查
    起訴。
    理  由
一、訊據被告甲○○○對於擔任億維公司負責人，於上開時地因排放廢水所含有害健
    康物質超過放流水標準之事實，坦承不諱，惟辯稱：有申請排放廢水許可云云。
    經查右揭事實，業據被告在偵查中坦承並無申請排放廢水許可屬實（八十八年九
    月三十日偵訊筆錄），復據移案機關高雄縣政府函敘綦詳，並有高雄縣政府八十
    八年八月二十四日八八府環三字第一五五八九三號函及行政院環境保護署八十八
    年八月十二日（八八）環署督字第００五四六０號函及其所附送之水污染稽查紀
    錄、水質檢測報告影本各一份、現場相片影本二份附卷可稽，被告又無法提出曾
    申請排放廢水之許可資料以供查證，再其已有與本件相同情節之違反水污染防治
    法前科，對於其所排放廢水中所含有害健康物質超過放流水標準之事實，亦知之
    甚詳，其竟不加強廢水排放設備並隨時檢修，仍任令廢水排放，其有犯罪故意至
    明，所辯顯屬卸責之詞，不足採信。被告罪證明確，犯行堪予認定。
二、核被告甲○○○為億維公司之負責人，未申請排放許可證，而排放含有害健康物
    質超過放流水標準之廢水之行為，係犯水污染防治法第三十四條第一項之罪。被
    告億維公司因其負責人，執行業務，事業無排放許可證，且其排放廢水所含之有
    害健康物質超過放流水標準，亦犯水污染防治法第三十七條之罪。查被告於八十
    七年間曾因違反水污染防治法案件，經本院判處有期徒刑六月確定，並於八十七
    年八月二十七日易科罰金執行完畢之事實，有臺灣高雄地方法院檢察署刑案資料
    查註紀錄表可憑，茲於執行完畢後五年以內，再犯有期徒刑以上之本罪，係屬累
    犯，應依刑法第四十七條之規定加重其刑。審酌被告甲○○○已有因無排放許可
    證，且其排放廢水所含之有害健康物質超過放流水標準，污染河川水源，而經法
    院判刑之前科，仍不知警惕，復繼續營運且再度排放污水，破壞生態環境，影響
    社會大眾用水之安全，所犯情節非輕，惟犯後一度坦承犯行，態度尚可，及億維
    公司所應負之責任、造成之損害各情等一切情狀，爰分別量處如主文所示之刑。
    至億維公司係法人，無罰金易服勞役之問題，爰不另諭知易服勞役之折算標準，
    附此敘明。
據上論斷，應依刑事訴訟法第二百九十九條第一項前段、水污染防治法第三十四條第
一項、第三十七條、刑法第十一條前段、第四十七條，判決如主文。
中      華      民      國      八十九    年      三      月    十七    日
                                  臺灣高雄地方法院刑事庭
                                      法  官    林 水 城
右為正本，係照原本作成，證明與原本無異。
如不服本判決，應於送達後十日內，向本院提出上訴狀。
                                      書記官    李 文 廣
中      華      民      國      八十九    年      三      月    十七    日
附錄本判決論罪科刑之法條：
水污染防治法第三十四條第一項：
事業無排放許可證，且其排放廢水所含之有害健康物質超過放流水標準者，處負責人
三年以下有期徒刑、拘役或科或併科新台幣三萬元以下罰金。
水污染防治法第三十七條
  法人之負責人、法人或自然人之代理人、受僱人或其他從業人員，因執行業務犯第
  三十二條、第三十三條、第三十四條第一項、第三十五條或第三十六條第二項之罪
  者，除依各該條規定處罰其行為人外，對該法人或自然人亦科以各該條之罰金。


司法院資訊處製作；財團法人民間司法改革基金會備份。
